臺灣臺中地方法院刑事判決　　　　　　 100年度易字第2706號
公　訴　人　臺灣臺中地方法院檢察署檢察官
被　　　告　葉孟花
選任辯護人　洪永叡律師
上列被告因賭博案件，經檢察官提起公訴（100年度偵字第8758
號）後，聲請改依協商程序而為判決，本院裁定進行認罪協商程
序，判決如下：
    主      文
葉孟花意圖營利，聚眾賭博，處有期徒刑肆月，如易科罰金，以
新臺幣壹仟元折算壹日。扣案之傳真機肆台、六合彩對獎簿柒本
、電子計算機壹台、錄音機壹台、記載下注資料單貳拾柒張，均
沒收。
    事實及理由
一、葉孟花基於意圖營利之犯意，自民國100年3月8日起至100年
    4月7日查獲之日時止，在臺中市○○區○○街87巷39號住處
    ，提供香港六合彩為標的，每簽1支賭資為新臺幣（下同）1
    00元，聚集不特定之多數人以傳真或撥打其電話00-0000000
    0號、00000000號、00000000 號告知簽選號碼之方式賭博財
    物。約定所簽選之號碼與每星期二、四、六，同日香港六合
    彩開出之6 個號碼核對，提供二星、三星、四星、特別號等
    多種賭博方式，賭客如果簽中2 個號碼（俗稱二星）可依簽
    賭之金額贏得57倍、簽中3個號碼（俗稱三星）贏得570倍、
    簽中4個號碼（俗稱四星）贏得7500 倍、簽中特別號可贏得
    36倍不等彩金，如賭客未簽中，則由葉孟花贏得賭資。嗣經
    員警於100年4月7日下午5時許，持臺灣臺中地方法院核發之
    搜索票，前往上址搜索，當場在1樓扣得六合彩開獎簿2本、
    資料單5張，另在3樓扣得傳真機3台、六合彩開獎簿5本、資
    料單22張、電子計算機1台、錄音機1台。另在3 樓儲藏室內
    扣得傳真機1台，始悉上情。
二、證據：
 1、扣案之傳真機、六合彩對獎簿、電子計算機、錄音機、下注
    資料單。
 2、00-00000000號、00000000號、00000000號電話自100年3月7
    日起至同年4月7日止之通聯紀錄。
 3、被告葉孟花於本院審理中之自白。
三、本件經檢察官與被告於審判外達成協商之合意，且被告已認
    罪，其合意內容為被告願受科刑範圍為有期徒刑4 月，如易
    科罰金，以新臺幣1,000元折算1日，扣案之傳真機4 台、六
    合彩對獎簿7本、電子計算機1台、錄音機1 台、記載下注資
    料27張，均沒收。經查，上開協商合意並無刑事訴訟法第45
    5條之4第1 項所列情形之一，檢察官聲請改依協商程序而為
    判決，本院爰不經言詞辯論，於協商合意範圍內為協商判決
    。
四、按利用香港六合彩號碼為對獎號碼，聚集不特定之人簽賭下
    注，於每星期固定之開彩時間對獎，被告並藉之牟利，此種
    犯罪形態，本質上乃具有反覆、延續之特質，亦即聚眾賭博
    之目的既在於營利，當不止對獎賭博1 次就結束，其必於每
    星期固定時間反覆對獎賭博，而對獎前讓賭客簽賭行為亦係
    被告聚眾賭博之延續，因此每週重覆之簽賭、對獎，方屬意
    圖營利聚眾賭博之常態與典型，如有中斷應屬例外。準此，
    本件被告自100年3月8日起至100年4月7日遭查獲之日止，所
    為連貫、反覆經營多期香港六合彩賭博之行為，揆諸上開說
    明，其於刑法評價上，應認係集合多數犯罪行為而成立之獨
    立犯罪型態之「集合犯」，而僅成立1罪。又被告基於1個意
    圖營利之犯意，同時提供賭博場所、聚集多數人賭博及參與
    對賭等行為，係基於1賭博營利之犯意，達成其同一犯罪所
    為之各個舉動，應屬法律概念之1 行為，其1行為觸犯上開3
    罪名，為想像競合犯，應依刑法第55條規定，從情節較重之
    意圖營利聚眾賭博罪論處。扣案之記載下注資料27張，為不
    特定賭客與被告當場賭博所用之器具，應依刑法第266條第2
    項規定，不問屬於犯人與否，沒收之；扣案之傳真機4 台、
    六合彩對獎簿7本、電子計算機1台、錄音機1 台，為供犯罪
    所用之物，且為被告所有，亦據被告供承在卷，應依刑法第
    38條第1項第2款規定，沒收之。
五、依刑事訴訟法第455條之2第1項、第455條之4第2項、第455
    條之8、第454條第1項，刑法第266條第1項前段、第268條、
    第55條、第41條第1項前段、第38條第1項第2款、第266條第
    2項，刑法施行法第1條之1，判決如主文。
六、協商判決除有刑事訴訟法第455條之4第1項第1款於本訊問程
    序終結前，被告撤銷協商合意或檢察官撤回協商聲請者；第
    2款被告協商之意思非出於自由意志者；第4款被告所犯之罪
    非第455條之2第1項所定得以協商判決者；第6款被告有其他
    較重之裁判上一罪之犯罪事實者；第7 款法院認應諭知免刑
    或免訴、不受理者情形之一，及違反同條第2 項「法院應於
    協商合意範圍內為判決；法院為協商判決所科之刑，以宣告
    緩刑或二年以下有期徒刑、拘役或罰金為限」之規定者外，
    不得上訴。
七、如有上開可得上訴情形，應於收受判決送達後10日內向本院
    提出上訴書狀（應敘述具體理由並附繕本）。上訴書狀如未
    敘述理由，應於上訴期間屆滿後20日內補提理由書於本院。
中    華    民    國   100    年    10    月    7     日
                  刑事第十五庭  法  官  鍾貴堯
以上正本證明與原本無異。
中    華    民    國   100    年    10    月    7     日
                                書記官  王崑煜
附錄論罪科刑法條
中華民國刑法第266條（普通賭博罪與沒收物）：
在公共場所或公眾得出入之場所賭博財物者，處1千元以下罰金
。但以供人暫時娛樂之物為賭者，不在此限。
當場賭博之器具與在賭檯或兌換籌碼處之財物，不問屬於犯人與
否，沒收之。
中華民國刑法第268條（圖利供給賭場或聚眾賭博罪）：
意圖營利，供給賭博場所或聚眾賭博者，處3年以下有期徒刑，
得併科3千元以下罰金。